【裁判字號】    88,易,2631
【裁判日期】    890203
【裁判案由】    竊盜等
【裁判全文】
臺灣板橋地方法院刑事判決                        八十八年度易字第二六三一號
    公  訴  人  臺灣板橋地方法院檢察署檢察官
    被      告  丁○○
右列被告因竊盜等案件，經檢察官提起公訴（八十八年度偵字第一二七三三號），本
院判決如左：
    主  文
丁○○連續竊盜，處有期徒刑貳年；又寄藏贓物，處有期徒刑壹年；應執行有期徒刑
貳年陸月。
    事  實
一、丁○○曾於民國八十五年十一月十四日因竊盜、違反麻醉藥品管理條例等案件，
    經臺灣高等法院以八十五年度聲字第一六三二號裁定應執行有期徒刑五年二月，
    並於刑之執行前，令入勞動場所強制工作三年確定，於八十七年一月十三日假釋
    出監，於八十九年二月二十七日始假釋期滿；詎丁○○於假釋期間不知悔改，因
    出獄後無固定工作，經濟狀況不佳，竟意圖為自己不法之所有，基於概括之犯意
    ，於八十八年四月二十八日晚上九時許，在台北縣新莊市○○路五八五號前，因
    見吉甫國際股份有限公司（以下簡稱吉甫公司）所有之車牌號碼ＤＫ─七四五一
    號自用小貨車一輛（內載有吉甫公司所有之衣服及鞋子一批），車上鑰匙未取下
    ，即下手竊取該小貨車（含車內所載之上開衣服及鞋子一批），得手後據為己有
    ；嗣於八十八年五月十八日凌晨三時許，丁○○復基於同前之概括犯意，在桃園
    縣桃園市○○○路○段一九一巷四之一號前，以螺絲起子（未扣案，無證據證明
    可供兇器使用）破壞丙○○所有之車牌號碼ＶＸ─六○九二號自用小客車之車門
    鎖，進入車內後再以不詳工具（未扣案，無證據證明可供兇器使用）破壞電門鎖
    ，竊取該自用小客車一輛，得手後亦據為己有。丁○○復意圖為自己不法之所有
    ，另行起意，明知甲○○（未據起訴）所持有之加油棒八百支、簽名球一百零八
    個、浮雕簽名球三百八十四個、右手手套一個、海灘毛巾三十九條、帽子四十五
    頂、手提包一只、三商隊旗八十條、運動衫一百二十件、大鼓一個（以下簡稱加
    油棒等物），為來歷不明之贓物（按上開加油棒等物係屬三商棒球隊股份有限公
    司所有，於八十八年四月廿九日上午十一時許，在台北市士林區○○○路○段堤
    防附近失竊之物），竟於八十八年五月八日，在台北縣新莊市○○街一一八巷二
    一號一樓為之寄藏。嗣於八十八年五月十八日下午二時許，為警循線於台北縣新
    莊市○○街一一八巷二一號一樓查獲，並起出吉甫公司所有之上開衣服二百十三
    件、鞋子六十雙，及三商棒球隊股份有限公司（下稱三商公司）所有之上開加油
    棒八百支、簽名球一百零八個、浮雕簽名球三百八十四個、右手手套一個、海灘
    毛巾三十九條、帽子四十五頂、手提包一只、三商隊旗八十條、運動衫一百二十
    件，暨上開車牌號碼ＶＸ─六○九二號汽車一輛（含牌照二面），並扣得工具一
    箱，內有鉗子十七支、起子十三支、各類板手三十三支、尺一支、手電筒二支、
    美工刀二把、電鑽頭一盒（共十三支）、伸縮尺一個、不明用途鐵條十三根、小
    鐵棒一根、萬用把手柄一支、含有刻度之不明用途器具一個。嗣警方又於八十八
    年五月二十五日，在台北縣新莊市○○街一一八巷二一號一樓，再起出三商公司
    所有之上開大鼓一個。
二、案經台北市政府警察局士林分局報請臺灣板橋地方法院檢察署檢察官偵查起訴。
    理  由
一、訊據被告丁○○坦承右揭寄藏贓物之事實，惟矢口否認有竊盜之犯行，並辯稱：
    吉甫公司所有之上開車牌號碼ＤＫ─七四五一號自用小貨車一輛及其內所載衣服
    及鞋子一批，暨上開車牌號碼ＶＸ─六○九二號自用小客車一輛，均係甲○○所
    竊得，甲○○係於八十八年五月十六、十七日左右將吉甫公司之車輛及貨物開來
    伊家，將上開衣服及鞋子寄放伊住處後，甲○○再將上開吉車公司之小貨車開走
    ，而上開ＶＸ─六○九二號自用小客車則係甲○○於八十八年五月十八日凌晨四
    、五時許開來伊住處前停放云云。
二、經查：
  （一）右揭竊盜之事實，業據被告於警訊時、八十八年五月十九日檢察官初訊時及
        八十八年五月十九日本院法官訊問時坦承不諱（見偵查卷第四頁、第五頁、
        第四十五頁及本院八十八年度聲羈字第二七八號聲請羈押卷），被告亦陳明
        檢警未對伊刑求，並經證人即吉甫公司專員戊○○、駕駛林伯懋、證人丙○○分別於警訊時指訴綦詳，並有贓物認領收據四紙、桃園縣警察局車輛協尋
        證明單、台北市政府警察局士林分局車輛尋獲電腦輸入單、車籍作業系統─
        查詢認可資料、車輛車牌失竊作業─查獲車輛認可資料各一紙附卷可稽。被
        告雖於本院審理時辯稱：伊因警方懷疑伊妻子亦涉嫌犯罪，為保護伊妻子，
        故於警訊時及檢察官初訊時坦承有竊取吉甫公司之上開貨車及衣服、鞋子暨
        丙○○之自用小客車，嗣伊認為此案無關緊要，願意為甲○○擔負罪責，故
        於八十八年五月十九日本院法官訊問時亦坦承竊盜云云，惟被告既於警訊時
        指明上開三商公司所有之加油棒等物係甲○○寄放伊處等情，如上開吉甫公
        司所有之貨車及衣物暨丙○○所有之ＶＸ─六○九二號自用小客車一輛亦係
        甲○○竊得後寄放被告住處，則被告何以不一併陳明？被告如願意為甲○○
        擔負竊盜之罪責，又何以不一併供承上開加油棒亦係伊所竊得？是被告所辯
        實有悖於常情事理，顯係事後避重就輕之詞，不足採信。
  （三）右揭寄藏贓物之事實，業據被告於本院審理時坦承不諱，證人甲○○亦於本
        院到庭陳稱上開三商公司所有之加油棒等物確係伊寄放在被告之住處等語，
        而上開加油棒等物係三商公司所有，於八十八年四月廿九日上午十一時許，
        在台北市士林區○○○路○段堤防附近失竊之物，亦經證人即三商公司課長
        乙○○於警訊時指述綦詳，並有贓物認領收據一紙附卷可稽。
    綜上所述，被告所辯不足採信；本件事證已臻明確，被告之犯行洵堪認定。
三、核被告竊取吉甫公司所有之上開小貨車及車內所載衣服、鞋子一批暨丙○○所有
    之上開自用小客車之行為，係犯刑法第三百二十條第一項之普通竊盜罪；被告明
    知上開三商公司所有之加油棒等物係屬贓物，仍為甲○○寄藏之行為，係犯刑法
    第三百四十九條第二項之寄藏贓物罪，公訴意旨認被告係犯刑法第三百四十九條
    第一項之收受贓物罪云云，容有未洽，起訴法條應予變更。被告先後二次竊盜犯
    行，時間緊接，犯罪構成要件相同，顯係基於概括之犯意反覆為之，應依連續犯
    之規定論以竊盜一罪並依法加重其刑。被告所犯上開二罪，犯意各別，行為互殊
    ，應分論併罰。爰審酌被告有事實欄所載之犯罪前科，現在假釋中，有臺灣高等
    法院檢察署刑案紀錄簡覆表一份在卷可憑，其於假釋期間不知悔改，再犯本案，
    及其犯罪之動機、目的、手段、所生危害、行竊之次數，暨犯後態度等一切情狀
    ，分別量處如主文所示之刑，並依法定其應執行之刑。
四、扣案之工具一箱，內有鉗子十七支、起子十三支、各類板手三十三支、尺一支、
    手電筒二支、美工刀二把、電鑽頭一盒（共十三支）、伸縮尺一個、不明用途鐵
    條十三根、小鐵棒一根、萬用把手柄一支、含有刻度之不明用途器具一個，固經
    檢察官勘驗明確，制有八十八年六月三十日履勘筆錄一份附卷可憑，惟被告始終
    堅稱上開工具箱內之物品，均係伊家庭使用之工具，與本案竊盜無關等語，查無
    其他積極證據足資證明上開工具一箱係被告所有、供犯本案所用之物，又非違禁
    物，爰不諭知沒收。
五、另被告自承其明知甲○○所持有之鏟土機（俗稱山貓）二台，係甲○○竊得之贓
    物，而於八十八年二月底、三月初，在桃園縣平鎮市，為之牙保將上開鏟土機售
    予真實姓名年籍不詳之綽號「明和」之男子，甲○○並抽取一成即新台幣一萬元
    之傭金等情，證人甲○○亦於本院審理時坦承：伊曾打電話請被告介紹買主購買
    鏟土機，伊因此曾拿一萬元給被告等語（見本院八十八年九月三日訊問筆錄），
    又上開鏟土機其中一台（車號：二ＳＤＫ七─一二四０六號）係屬陳永祥所有，
    連同車牌號碼Ｑ四─四七六號小貨車一輛於八十八年三月三日凌晨，在台北縣板
    橋市○○路三十號與三十二巷口失竊，另一台鏟土機（車號：八０九四六九）係
    屬李海逢所有，連同車牌號碼ＳＥ─五八０五號小貨車一輛於八十八年二月二十
    六日上午六時三十分許，在桃園縣龜山鄉○○村○○○街七十三號前失竊等情，
    業據被害人陳永祥、李海逢於警訊時指訴綦詳，並有失竊通知、尋獲證明單等件
    附卷可稽。是被告另涉犯刑法第三百四十九條第二項之牙保贓物罪嫌，惟因此部
    分與本案無連續犯之裁判上一罪關係，且未經起訴，宜併同甲○○涉犯前揭竊盜
    罪部分由檢察官另行依法處理。
據上論斷，應依刑事訴訟法第二百九十九條第一項前段、第三百條，刑法第五十六條
、第三百二十條第一項、第三百四十九條第二項、第五十一條第五款，罰金罰鍰提高
標準條例第一條前段，判決如主文。
本案經檢察官葉靜芳到庭執行職務。
中    華    民    國      八十九      年        二      月      一      日
                                 臺灣板橋地方法院刑事第三庭
                                     法  官  樊  季  康
右正本證明與原本無異
如不服本判決應於送達後十日內向本院提出上訴狀
                                     書記官  馬  秀  芳
中    華    民    國      八十九      年        二      月      八      日
如不服本判決應於送達後十日內向本院提出上訴狀
附錄本案論罪科刑主要法條全文：
刑法第三百二十條第一項
意圖為自己或第三人不法之所有，而竊取他人之動產者，為竊盜罪，處五年以下有期
徒刑、拘役或五百元以下罰金。
意圖為自己或第三人不法利益，而竊佔他人之不動產者，依前項之規定處斷。
前二項之未遂犯罰之。
刑法第三百四十九條第二項
收受贓物者，處三年以下有期徒刑、拘役或五百元以下罰金。
搬運、寄藏、故買贓物或為牙保者，處五年以下有期徒刑、拘役或科或併科一千元以
下罰金。
因贓物變得之財物，以贓物論。


司法院資訊處製作；財團法人民間司法改革基金會備份。
